【裁判字號】    90,簡抗,18
【裁判日期】    900704
【裁判案由】    停止執行
【裁判全文】
臺灣臺中地方法院民事裁定  九十年度簡抗字第一八號
    抗  告  人  甲○○
    相  對  人  乙○○
右抗告人因聲請停止執行事件，對於本院臺中簡易庭民國九十年五月十五日所為第一
審裁定（九十年度中簡聲字第五六號）提起抗告，本院裁定如左：
    主      文
抗告駁回。
抗告費用由抗告人負擔。
    理      由
一、按有回復原狀之聲請或提起再審之訴或異議之訴，或對於和解為繼續審判之請求
    ，或提起宣告調解無效之訴，撤銷調解之訴，或對於法院依強制執行法第四條第
    一項第五款之規定提起抗告時，法院因必要情形或依聲請定相當並確實之擔保，
    得為停止強制執行之裁定，強制執行法第十八條第二項定有明文。又非訟事件法
    第一百零一條第一項雖規定：發票人主張本票係偽造、變造者，應於接到前條裁
    定（准許本票強制執行裁定）後二十日之不變期間內，對執票人向為裁定法院提
    起確認之訴。但逾二十日起訴者，僅無同法條第二項執行法院應停止強制執行規
    定之適用，非謂不得起訴，是該二十日並非不變期間。而准許本票強制執行之裁
    定，性質上屬非訟事件，並無確定實體上權利義務關係之效力，依民國八十五年
    十月九日修正公布之強制執行法第十八條第二項規定，於其抗告程序中，法院尚
    得因必要情形或依聲請定相當並確實之擔保，裁定停止執行。則本票經法院裁定
    准許強制執行後，債務人如基於本票係偽造、變造之原因，提起確認本票債權不
    存在訴訟者，依舉輕明重之法理，自應許其提供擔保，停止強制執行，以避免債
    務人發生不能回復之損害（參照最高法院六十四年度台抗字第二四二號判例、八
    十七年度台抗字第一六四號裁定）。
二、本件抗告意旨略以：本院受理九十年度中簡聲字第五六號聲請停止執行裁定案，
    因相對人乙○○未符合非訟事件法第一百零一條規定，於法定二十日不變期間內
    提出訴訟，是相對人於原審提出停止執行之聲請，顯已逾二十日之期間，原審不
    應准許其聲請停止執行，聲請人為此提起抗告，請求撤銷原裁定云云。
三、經查：相對人以其向本院臺中簡易庭起訴確認本票債權不存在及債務人異議之訴
    ，聲請原審法院准予供擔保停止本院八十九年度執字第二五六三八號執行事件之
    強制執行程序，經原審以九十年度中簡聲字第五六號裁定准相對人以新台幣十萬
    元供擔保後，得停止強制執行，依上揭說明，原審諭知相對人得供擔保停止執行
    之裁定，並無違誤。從而，本件抗告人指摘原裁定不當，請求廢棄原裁定，核屬
    無據，其抗告為無理由，應予駁回。
四、依強制執行法第三十條之一、民事訴訟法第四百三十六條之一第三項、四百九十
    二條第一項、第九十五條、第七十八條裁定如主文。
中      華      民      國    九十      年      七      月      四      日
                                  臺灣臺中地方法院民事第一庭
~B審判長法官  王重吉
~B法      官  吳蕙玟
~B法      官  林洲富
右正本證明與原本無異。
本件裁定，不得聲明不服。
中      華      民      國    九十      年      七      月      四      日
~B法院書記官


司法院資訊處製作；財團法人民間司法改革基金會備份。
